臺灣臺北地方法院民事裁定
110年度訴字第6782號
原      告  國寶服務股份有限公司

法定代理人  湯順甄  


上列原告與被告摩莎曼拉國際時尚藝術股份有限公司間第三人異
議之訴事件，本院裁定如下：
    主  文
原告應於本裁定送達後十日內，補正如附表所示之應補正事項，
逾期未補正即駁回原告之訴。
    理  由
一、按訴訟標的之價額，由法院核定。核定訴訟標的之價額，以
    起訴時之交易價額為準；無交易價額者，以原告就訴訟標的
    所有之利益為準；訴訟標的之價額不能核定者，以民事訴訟
    法第466條所定不得上訴第三審之最高利益額數加10分之1定
    之，民事訴訟法第77條之1第1、2 項及第77條之12分別定有
    明文。次按起訴，應以訴狀表明訴訟標的及其原因事實，提
    出於法院為之，亦為同法第244條第1項第2 款所明定。再按
    原告之訴，起訴不合程式或不備其他要件者，法院應以裁定
    駁回，但其情形可以補正者，審判長應定期間先命補正，民
    事訴訟法第249條第1項第6款亦有明定。
二、本件原告起訴主張其與訴外人台北日記股份有限公司（下稱
    台北日記公司）訂定租賃契約（下稱系爭租約），由台北日
    記公司承租其所有之臺北市○○區○○○路0段00號7 樓、7樓之1
    、7樓之2、7樓之3、8樓房屋（下合稱系爭房屋），並約定
    租約終止時，留置於系爭房屋內之一切裝潢設備及物品
　　，將任由原告視為廢棄物處理。嗣系爭租約於民國109年7月
    2日終止，如起訴狀附件1「民事強制執行聲請狀」聲證2所
    示標的(下稱附件1附表)，及附件2「民事聲請併案執行暨追
    加執行狀」附表一（下稱附件2 附表）所示標的中之洗手臺
    、馬桶、隔間門等物品因附合而為系爭房屋之重要成分，由
    原告原始取得所有權；其餘物品則依前述約定視為廢棄物，
    由原告依無主物先占之法理取得所有權，是本院109年度司
    執字第70282 號強制執行事件（下稱系爭執行事件）
　　應不得對其所有物為強制執行等語，並聲明：被告因系爭執
    行事件，對附件1、2附表所示標的，不得為強制執行。經查
　　，原告主張附件1、2附表所示標的，其中與系爭房屋附合之
    動產（下合稱系爭附合物），原告既未具體指出，則所稱經
    附合之動產究何指?即屬未明；又原告主張附件1、2附表為
    臺北市○○區○○○路0段00號7樓、8樓、9樓、11樓之動產清冊
    ，然被告所承租者，僅為其中之7樓、8樓，則原告對於9 樓
    、11樓之動產係本於何種法律上權源提起本訴，起訴狀內亦
    未見相關說明，自難認原告已表明本訴之原因事實，且原告
    復未陳報附件1、2附表所示標的中，除系爭附合物以外之動
    產之市值，致使本院無從核算本件訴訟標的價額，爰命原告
    一併補正之，茲依民事訴訟法第249條第1項但書之規定，限
    於收受本裁定送達後10日內補正前述事項，逾期即駁回其訴
    。
三、爰裁定如主文。　　
中　　華　　民　　國　　110 　年　　12　　月　　1 　　日
                  民事第二庭  法　官　蒲心智
以上正本係照原本作成。　　　　　　　
本裁定不得抗告。
中　　華　　民　　國　　110 　年　　12　　月　　2 　　日
                              書記官  潘惠敏
附表
編號 應補正事項 1 詳細列具附件1、2附表所示標的中，與系爭房屋附合之動產為何者，並指明各該動產所在樓層位置，及提出各該動產之照片。 2 具狀說明原告對於9 樓、11樓之動產係本於何種法律上權源提起本訴。 3 具狀陳報附件1、2附表所示標的中，除系爭附合物以外之動產之市值，並提出相關證明資料。